臺灣南投地方法院民事小額判決
111年度埔小字第101號
原      告  第一產物保險股份有限公司

法定代理人  李正漢  
訴訟代理人  張明堂  
被      告  黃秉祥  
            黃雅凰  
上列當事人間請求損害賠償事件，本院於民國111年8月4日言詞
辯論終結，判決如下：
    主  文
被告應給付原告新臺幣2萬2,864元及如附表所示之利息。
訴訟費用新臺幣1,000元由被告負擔。
本判決得假執行。    
    理由要領
一、原告主張：
    被告黃秉祥於民國109年7月23日下午9時50分許，駕駛車牌
    號碼0000-00號自小客車，行經南投縣埔里鎮慈恩街與和平
    東路之交岔路口時，因倒車不慎而擦撞由原告所承保、訴外
    人陳鎮棋所有並由其駕駛之車牌號碼000-0000號自小客車（
    下稱系爭車輛），致系爭車輛左側車頭受有損害，支出工資
    費用新臺幣（下同）4,400元、烤漆費用1萬6,512元及零件
    費用1萬7,780元（零件費用經扣除折舊後為1,952元），共
    計3萬8,692元（扣除零件折舊後總金額為2萬2,864元）。經
    原告賠付予系爭車輛之車主後，原告依保險法第53條第1項
    及民法第191條之2規定，請求被告黃秉祥損害賠償，另被告
    黃雅凰於本件交通事故發生時，為被告黃秉祥之法定代理人
    ，須一併負賠償責任等語，並聲明：如主文第1項所示。
二、原告前揭主張，業據其提出系爭車輛承保資料、系爭車輛之
    行車執照、汽車保險計算書、裕民汽車股份有限公司埔里營
    業所估價單、發票各1份及彩色車損照片13張（見本院卷第1
    7、19、25、27、29、141、143、145、147、149、151及153
    頁）附卷可稽，另有南投縣政府警察局埔里分局111年4月13
    日埔草警交字第1110007885號函檢附之交通事故資料（含道
    路交通事故現場圖、道路交通事故調查報告表㈠、道路交通
    事故調查報告表㈡、調查筆錄、當事人酒精測定紀錄、舉發
    違反道路交通管理事件通知單、道路交通事故初步分析研判
    表各1份及現場照片9張，見本院卷第43至67頁）在卷可佐。
    而被告經合法通知，無正當理由未於言詞辯論期日到場，復
    未提出任何書狀或陳述，依民事訴訟法第436條之23、第436
    條第2項、第280條第1及3項規定，視同自認，堪信原告之主
    張為真實。是依保險法第53條第1項及民法第191條之2規定
    ，被告黃秉祥應負損害賠償責任，復本件交通事故發生時，
    被告黃秉祥僅年滿18歲，依民法第187條第1項前段規定，被
    告黃雅凰須一併對原告負損害賠償責任。
三、基上，原告依保險法第53條第1項、民法第187條第1項前段
    及第191條之2規定，請求被告給付如主文第1項所示之金額
    及利息，為有理由，應予准許。
中　　華　　民　　國　　111 　年　　8 　　月　　12　　日
                  埔里簡易庭  法  官  林彥宇
附表：
被告 起日 訖日 週年利率 黃秉祥 111年5月8日 清償日 5％ 黃雅凰 111年4月26日   
以上為正本係照原本作成。
如不服本判決，應於送達後20日內，向本院提出上訴狀，並表明
上訴理由（上訴理由應表明：㈠原判決所違背之法令及具體內容
；㈡依訴訟資料可認為原判決有違背法令之具體事實），如於本
判決宣示後送達前提起上訴者，應於判決送達後20日內補提上訴
理由書（須附繕本），如未於上訴後20日內補提合法上訴理由書
，法院得逕以裁定駁回上訴；並向本院繳足上訴裁判費（如委任
律師提起上訴，請注意民事訴訟法施行法第9條規定）。
中　　華　　民　　國　　111 　年　　8 　　月　　12　　日
                              書記官  藍建文